---
title: "08_EDA_AdultCensus"
author: "nombre - apellido - Bootcamp NEOLAND"
date: "`r format(Sys.time(), '%d %B, %Y')`"
output:
  html_document:
    highlight: tango
    theme: spacelab
    toc: yes
  pdf_document:
    toc: yes
---

Basado en la última práctica EDA Titanic en R Studio (el fichero original así como el fichero HTML se encuentra en Google Drive), deben realizar una EDA completo para este dataset:

https://archive.ics.uci.edu/ml/datasets/adult

**IMPORTANTE**:
Los pasos a realizar son:
- [X] exploración
- [X] limpieza
- [X] discretización


Intentar crear el output de salida en formato HTML (buscar info de `knit` y sus dependencias)

```{r echo=TRUE, message=FALSE, warning=FALSE}
# Cargamos el juego de datos
datosAdult <- read.csv('http://archive.ics.uci.edu/ml/machine-learning-databases/adult/adult.data',stringsAsFactors = FALSE, header = FALSE)


# Nombres de los atributos
names(datosAdult) <- c("age","workclass","fnlwgt","education","education.num","marital.status","occupation","relationship","race","sex","capital.gain","capital.loss","hour.per.week","native.country","income")




```


```{r}
library(dplyr)
library(tidyverse)


filas= c(1:nrow(datosAdult)) ## Cambio está linea, así crea un rango para hacer el for.
E18=c(" Preschool"," 1st-4th"," 5th-6th"," 7th-8th"," 9th"," 10th" ," 11th"," 12th")
E912=c(" HS-grad"," Some-college"," Assoc-acdm"," Assoc-voc")
E1316=c(" Bachelors"," Masters" ," Prof-school"," Doctorate")

datosAdult <- mutate(datosAdult, EdLevel = '')


for (i in filas){ ## Modifico un poco este código, no quiero perder los valores originales por si fueran útiles en otro momento. Entiendo que se corresponden con niveles bajos, medios y altos de educación.

if (datosAdult$education[i] %in% E18==TRUE){
  datosAdult$EdLevel[i]= "E18 - Low"
} else if(datosAdult$education[i] %in% E912==TRUE){
  datosAdult$EdLevel[i]= "E912 - Medium"
} else if (datosAdult$education[i] %in% E1316==TRUE){
  datosAdult$EdLevel[i]= "E1316 - High"
}
}

rm(filas ,E18, E912, E1316)

```


```{r}

## Reviso que el Dataframe no tiene campos vaciós, NA ni NULL

table(is.na(datosAdult)) 
table(is.null(datosAdult))
sum(apply(datosAdult,2,is.nan))


typeof(datosAdult)
is.data.frame(datosAdult)
str(datosAdult)

```


```{r}
# A partir de este momento reviso las variables una a una, estas son las modificaciónes a realizar cuando procede.
```


```{r}
# Comprobamos que el 91,7% de las observaciones en capital-gain corresponden a 0, sacamos esta columna del dataset al no ser determinante para ningún análisis.
round(table(datosAdult$`capital.gain`)/nrow(datosAdult)*100,1)
datosAdult <-select(datosAdult, -`capital.gain`)
```

```{r}
#  Comprobamos que el 93,5% de las observaciones en capital-loss corresponden a 0, sacamos esta columna del dataset al no ser determinante para ningún análisis.

round(table(datosAdult$`capital-loss`)/nrow(datosAdult)*100,1)
datosAdult <-select(datosAdult, -`capital.loss`)

```



```{r}

# Estudio de workclass: El 5,6% de los valores workclass son ? así que procedo a reemplazarlo
round(table(datosAdult$workclass)/nrow(datosAdult)*100,1)

# Creo un dataframe Data_DFcon las variables que necesito 'Workclass' y 'edlevel', creo una tabla y comienzo a filtrar para selecciónar el valor más frecuente, una vez los tengo creo el datagrame data_DFfullfill con la información necesaria para reemplazar.

listforvalues <-unique(datosAdult$EdLevel) ## Lista con los observaciones únicas de educación

## Creo un dataframe en el que excluyo las líneas con valor Workclass == '?', las lineas con las que no quiero trabajar


Data_DF <- select(datosAdult,workclass,EdLevel) %>%  filter(workclass!=' ?')

Data_DF <- data.frame(table(Data_DF)) ## Uso la función table para poder obtener los datos agregados.
Data_DFfullfill <- ''

for (x in listforvalues){ ## en estas lineas busco la freq más alta para cada tipo de educación y lo agrego a DataDffullfill
  Filtered_DF <- filter(Data_DF, EdLevel==x) 
  Filtered_DF <- filter(Filtered_DF, Freq==max(Filtered_DF$Freq)) 
  Data_DFfullfill <- rbind(Data_DFfullfill, Filtered_DF)}


Data_DFfullfill <- Data_DFfullfill[-c(1),] ## Borro la primera línea de data_dffullfill, ya que está en blanco, esto se debe a la forma en la que lo he creado.

head(Data_DFfullfill)

# procedo a reemplazar

Rx <- c(1:nrow(Data_DFfullfill))

  
  for (x in Rx){

   datosAdult <-  mutate(datosAdult , workclass= if_else(workclass==' ?'& EdLevel == as.character(Data_DFfullfill[x,2])
                                                      , as.character(Data_DFfullfill[x,1])
                                                      ,workclass)
                        )               
  }                  

# Reviso que está bien 

round(table(datosAdult$workclass)/nrow(datosAdult)*100,1)

# Borro los objetos de este modulo

rm(Data_DF, Data_DFfullfill,Filtered_DF,Rx,x,VartoFact,listforvalues)
                          
```





```{r}

# Estudio de Occupation: El 5,7% de los valores occupation son ? así que procedo a reemplazarlo, para ello busco la ocupación más frecuente ségun el nivel de estudio
round(table(datosAdult$occupation)/nrow(datosAdult)*100,1)

# Uso el mismo código que en la variable anterior


listforvalues <-unique(datosAdult$EdLevel) 

Data_DF <- filter(datosAdult,occupation!=' ?')  %>% select(occupation,EdLevel) 
Data_DF <- data.frame(table(Data_DF))
Data_DFfullfill <- ''

for (x in listforvalues){
  Filtered_DF <- filter(Data_DF, EdLevel==x) 
  Filtered_DF <- filter(Filtered_DF, Freq==max(Filtered_DF$Freq)) 
  Data_DFfullfill <- rbind(Data_DFfullfill, Filtered_DF)}

Data_DFfullfill <- Data_DFfullfill[-c(1),]

head(Data_DFfullfill)

# procedo a reemplazar

Rx <- c(1:nrow(Data_DFfullfill))

  
  for (x in Rx){

   datosAdult <-  mutate(datosAdult , occupation= if_else(occupation==' ?'& EdLevel == as.character(Data_DFfullfill[x,2])
                                                      , as.character(Data_DFfullfill[x,1])
                                                      ,occupation)
                        )               
  }                  

# Reviso que está bien 

round(table(datosAdult$occupation)/nrow(datosAdult)*100,1)

# Borro los objetos de este modulo

rm(Data_DF, Data_DFfullfill,Filtered_DF,Rx,x,VartoFact,listforvalues)
                          
```


```{r}
# Estudio de native-country: El 1,8% de los valores native-cpuntry son ? así que procedo a reemplazarlo, para ello busco la ocupación más frecuente ségun el nivel de estudio
round(table(datosAdult$`native-country`)/nrow(datosAdult)*100,1)

# Uso el mismo código que en la variable anterior


listforvalues <-unique(datosAdult$EdLevel)

Data_DF <- filter(datosAdult,`native.country`!=' ?')  %>% select(`native.country`,EdLevel) 
Data_DF <- data.frame(table(Data_DF))
Data_DFfullfill <- ''

for (x in listforvalues){
  Filtered_DF <- filter(Data_DF, EdLevel==x) 
  Filtered_DF <- filter(Filtered_DF, Freq==max(Filtered_DF$Freq)) 
  Data_DFfullfill <- rbind(Data_DFfullfill, Filtered_DF)}

Data_DFfullfill <- Data_DFfullfill[-c(1),]

head(Data_DFfullfill)

# procedo a reemplazar

Rx <- c(1:nrow(Data_DFfullfill))

  
  for (x in Rx){

   datosAdult <-  mutate(datosAdult , `native.country`= if_else(`native.country`==' ?'& EdLevel == as.character(Data_DFfullfill[x,2])
                                                      , as.character(Data_DFfullfill[x,1])
                                                      ,`native.country`)
                        )               
  }                  

# Reviso que está bien 

round(table(datosAdult$`native-country`)/nrow(datosAdult)*100,1)

# Borro los objetos de este modulo

rm(Data_DF, Data_DFfullfill,Filtered_DF,Rx,x,VartoFact,listforvalues)


```







```{r}

#Procedo a factorizar variables no numéricas, este caso las importantes son las variables modificadas: Workclass, occupation, native.country

```



```{r}
## Defino las variables a factorizar

cols <- c('workclass',
          'occupation',
          'native.country'
          )

for (i in cols){
  datosAdult[,i] = as.factor(datosAdult[,i])
}
  
```


```{r}
## Compruebo que la factorización ha funcionando
str(datosAdult)
rm(cols,i)

```


# Comienzo a analizar las variables

# Análisis de Age 
```{r}
# Realizo el histograma.   
hist(datosAdult$age)

# Reduzco los breaks para que el histograma de información más precisa
h = hist(datosAdult$age, breaks=5)
# imprimo los counts por bin.
h['counts']
#la mayoría de la población es menor a 60 años 80%)

```
    
# Análisis de education y sexo.
```{r}

# A través del gráfico y las tablas puedo apreciar la distribución de estudios por Sexo, el 66% de la población es masculina, entre hombres y mujeres hay un ratio de aprox 2:1, para poder decir que el sexo no influye en la formación estos ratios deberían mantenerse (El análisis chi cuadrado se basa en una interpretación más rigurosa de esta idea). 

## La gran mayortía de la población tienes estudios de nivel medio ( 62%) o de nivel alto (24%) haciendo un total de un 86% de población cualificada 

## Compruebo los niveles de educación de hombresy mujeres y veo que las cifras se apróximan al ratio 2:1, se puede llegar a la conclusión que el sexo no influye en la formación

ggplot(datosAdult,aes(x=EdLevel,y=fnlwgt,fill=sex),)+ 
  geom_col() +
  ggtitle('Análisis de Education')

# 'Distribución de poblacion por sexo
round(table(datosAdult$sex)/ nrow(datosAdult)*100,2)
# A través del gráfico y las tablas puedo apreciar la distribución de estudios por Sexo, el 66% de la población es masculina, entre hombres y mujeres hay un ratio de aprox 2:1, para poder decir que el sexo no influye en la formación estos ratios deberían mantenerse (El análisis chi cuadrado se basa en una interpretación más rigurosa de esta idea).

# Distribución de poblacion por Educación

round(table(datosAdult$EdLevel)/ nrow(datosAdult)*100,2)
# La gran mayoría de la población tienes estudios de nivel medio (62%) o de nivel alto (24%) haciendo un total de un 86% de población cualificada

# Distribución de educación por sexo
round(table(datosAdult$EdLevel,datosAdult$sex)/ nrow(datosAdult)*100,2)
# Compruebo los niveles de educación de hombresy mujeres y veo que las cifras se apróximan al ratio 2:1, se puede llegar a la conclusión que el sexo no influye en la formación


```
## Análisis de ingresos por sexo.
```{r}

## El 75% de la poblacion obtiene ingresos inferiores a 50k
## al

ggplot(datosAdult,aes(x=income,y=fnlwgt,fill=sex),)+ 
  geom_col() +
  ggtitle('Análisis de Education')


# Distribución de poblacion por sexo
round(table(datosAdult$sex)/ nrow(datosAdult)*100,2)
# El ratio 2:1 entre hombres y mujeres ya lo hemos visto, es importante que lo tengamos en cuenta el resto del análisis

# Distribución de poblacion por ingresos
round(table(datosAdult$income)/ nrow(datosAdult)*100,2)
# El 75% de la población está por debajo de 50k

# Distribución de ingresos por sexo
round(table(datosAdult$income,datosAdult$sex)/ nrow(datosAdult)*100,2)
# En el caso de los ingresos superiores a 50k podemos ver claramente que no se cumple el ratio 2:1 entre hombres y mujeres

```

# hour-per-week

```{r}
## Para hacer este análisis tengo que agrupar las horas, para ello creo la columna hour_bin

datosAdult['hour_bin'] = round(datosAdult['hour.per.week']/10,0)*10

ggplot(datosAdult,aes(x=hour_bin,y=fnlwgt,fill=sex),)+ 
  geom_col() +
  ggtitle('Análisis de hours per week')

# Distribución de poblacion por sexo
round(table(datosAdult$sex)/ nrow(datosAdult)*100,2)
# El ratio 2:1 entre hombres y mujeres ya lo hemos visto, es importante que lo tengamos en cuenta el resto del análisis

# Distribución de poblacion por hours
round(table(datosAdult$hour_bin)/ nrow(datosAdult)*100,2)
# El grueso de la población se concentra entre las 40-50 horas por semana (72%)

# Distribución de horas por sexo
round(table(datosAdult$hour_bin,datosAdult$sex)/ nrow(datosAdult)*100,2)
# En trabajos ha tiempo parcial(hasta 40h) no se da el ratio 2:1, si no que es aprox1:1, una vez pasamos la jornada completa (40-50h), los trabajos que más horas requieren tiene una proporción mucho mayor de hombres

```

```{r}

# Hemos comprobado que el sexo influye en la retribución y en las horas de trabajo, ahora vamos a comprobar si hay relación entre horas de trabajo y retribución

ggplot(datosAdult,aes(x=hour_bin,y=fnlwgt,fill=income),)+ 
  geom_col() +
  ggtitle('Análisis de hours per week y retribución')


# Distribución de poblacion por ingresos 
round(table(datosAdult$income)/ nrow(datosAdult)*100,2)
cat("\n El ratio 4:1 entre población con <50k y >50k \n ")

# Distribución de horas por sexo
round(table(datosAdult$hour_bin,datosAdult$income)/ nrow(datosAdult)*100,2)
#La proporción 4:1 sólo se mantiene en el caso de trabajos a 40h, a nivel proporcional los trabajos con más horas son los mejor pagados, estos trabajos son copados por los hombres, así que podemos llegar a la conclusión que los hombres perciben salarios superiores y tambien le dedican más horas al trabajo




```

