---
title: "08_EDA_AdultCensus"
author: "nombre - apellido - Bootcamp NEOLAND"
date: "`r format(Sys.time(), '%d %B, %Y')`"
output: 
  html_document: 
    highlight: tango
    theme: spacelab
    toc: yes
---

Basado en la última práctica EDA Titanic en R Studio (el fichero original así como el fichero HTML se encuentra en Google Drive), deben realizar una EDA completo para este dataset:

https://archive.ics.uci.edu/ml/datasets/adult

**IMPORTANTE**:
Los pasos a realizar son:
- [X] exploración
- [X] limpieza
- [X] discretización


Intentar crear el output de salida en formato HTML (buscar info de `knit` y sus dependencias)

```{r echo=TRUE, message=FALSE, warning=FALSE}
# Cargamos el juego de datos
datosAdult <- read.csv('http://archive.ics.uci.edu/ml/machine-learning-databases/adult/adult.data',stringsAsFactors = FALSE, header = FALSE)


# Nombres de los atributos
names(datosAdult) <- c("age","workclass","fnlwgt","education","education-num","marital-status","occupation","relationship","race","sex","capital-gain","capital-loss","hour-per-week","native-country","income")




```


```{r}
library(dplyr)
library(tidyverse)


filas= c(1:nrow(datosAdult)) ## Cambio está linea, así crea un rango para hacer el for.
E18=c(" Preschool"," 1st-4th"," 5th-6th"," 7th-8th"," 9th"," 10th" ," 11th"," 12th")
E912=c(" HS-grad"," Some-college"," Assoc-acdm"," Assoc-voc")
E1316=c(" Bachelors"," Masters" ," Prof-school"," Doctorate")

datosAdult <- mutate(datosAdult, EdLevel = '')


for (i in filas){ ## Modifico un poco este código, no quiero perder los valores originales por si fueran útiles en otro momento. Entiendo que se corresponden con niveles bajos, medios y altos de educación.

if (datosAdult$education[i] %in% E18==TRUE){
  datosAdult$EdLevel[i]= "E18 - Low"
} else if(datosAdult$education[i] %in% E912==TRUE){
  datosAdult$EdLevel[i]= "E912 - Medium"
} else if (datosAdult$education[i] %in% E1316==TRUE){
  datosAdult$EdLevel[i]= "E1316 - High"
}
}

rm(filas ,E18, E912, E1316)

```


```{r}

## Reviso que el Dataframe no tiene campos vaciós, NA ni NULL

table(is.na(datosAdult)) 
table(is.null(datosAdult))
sum(apply(datosAdult,2,is.nan))


typeof(datosAdult)
is.data.frame(datosAdult)
str(datosAdult)

```


# A partir de este momento reviso las variables una a una, estas son las modificaciónes a realizar cuando procede.

```{r}
# Comprobamos que el 91,7% de las observaciones en capital-gain corresponden a 0, sacamos esta columna del dataset al no ser determinante para ningún análisis.
round(table(datosAdult$`capital-gain`)/nrow(datosAdult)*100,1)
datosAdult <-select(datosAdult, -`capital-gain`)
```

```{r}
#  Comprobamos que el 93,5% de las observaciones en capital-loss corresponden a 0, sacamos esta columna del dataset al no ser determinante para ningún análisis.

round(table(datosAdult$`capital-loss`)/nrow(datosAdult)*100,1)
datosAdult <-select(datosAdult, -`capital-loss`)

```



```{r}

# Estudio de workclass: El 5,6% de los valores workclass son ? así que procedo a reemplazarlo
round(table(datosAdult$workclass)/nrow(datosAdult)*100,1)

# Creo un dataframe Data_DFcon las variables que necesito 'Workclass' y 'edlevel', creo una tabla y comienzo a filtrar para selecciónar el valor más frecuente, una vez los tengo creo el datagrame data_DFfullfill con la información necesaria para reemplazar.

listforvalues <-unique(datosAdult$EdLevel) ## Lista con los observaciones únicas de educación

## Creo un dataframe en el que excluyo las líneas con valor Workclass == '?', las lineas con las que no quiero trabajar


Data_DF <- select(datosAdult,workclass,EdLevel) %>%  filter(workclass!=' ?')

Data_DF <- data.frame(table(Data_DF)) ## Uso la función table para poder obtener los datos agregados.
Data_DFfullfill <- ''

for (x in listforvalues){ ## en estas lineas busco la freq más alta para cada tipo de educación y lo agrego a DataDffullfill
  Filtered_DF <- filter(Data_DF, EdLevel==x) 
  Filtered_DF <- filter(Filtered_DF, Freq==max(Filtered_DF$Freq)) 
  Data_DFfullfill <- rbind(Data_DFfullfill, Filtered_DF)}


Data_DFfullfill <- Data_DFfullfill[-c(1),] ## Borro la primera línea de data_dffullfill, ya que está en blanco, esto se debe a la forma en la que lo he creado.

head(Data_DFfullfill)

# procedo a reemplazar

Rx <- c(1:nrow(Data_DFfullfill))

  
  for (x in Rx){

   datosAdult <-  mutate(datosAdult , workclass= if_else(workclass==' ?'& EdLevel == as.character(Data_DFfullfill[x,2])
                                                      , as.character(Data_DFfullfill[x,1])
                                                      ,workclass)
                        )               
  }                  

# Reviso que está bien 

round(table(datosAdult$workclass)/nrow(datosAdult)*100,1)

# Borro los objetos de este modulo

rm(Data_DF, Data_DFfullfill,Filtered_DF,Rx,x,VartoFact,listforvalues)
                          
```





```{r}

# Estudio de Occupation: El 5,7% de los valores occupation son ? así que procedo a reemplazarlo, para ello busco la ocupación más frecuente ségun el nivel de estudio
round(table(datosAdult$occupation)/nrow(datosAdult)*100,1)

# Uso el mismo código que en la variable anterior


listforvalues <-unique(datosAdult$EdLevel) 

Data_DF <- filter(datosAdult,occupation!=' ?')  %>% select(occupation,EdLevel) 
Data_DF <- data.frame(table(Data_DF))
Data_DFfullfill <- ''

for (x in listforvalues){
  Filtered_DF <- filter(Data_DF, EdLevel==x) 
  Filtered_DF <- filter(Filtered_DF, Freq==max(Filtered_DF$Freq)) 
  Data_DFfullfill <- rbind(Data_DFfullfill, Filtered_DF)}

Data_DFfullfill <- Data_DFfullfill[-c(1),]

head(Data_DFfullfill)

# procedo a reemplazar

Rx <- c(1:nrow(Data_DFfullfill))

  
  for (x in Rx){

   datosAdult <-  mutate(datosAdult , occupation= if_else(occupation==' ?'& EdLevel == as.character(Data_DFfullfill[x,2])
                                                      , as.character(Data_DFfullfill[x,1])
                                                      ,occupation)
                        )               
  }                  

# Reviso que está bien 

round(table(datosAdult$occupation)/nrow(datosAdult)*100,1)

# Borro los objetos de este modulo

rm(Data_DF, Data_DFfullfill,Filtered_DF,Rx,x,VartoFact,listforvalues)
                          
```


```{r}
# Estudio de native-country: El 1,8% de los valores native-cpuntry son ? así que procedo a reemplazarlo, para ello busco la ocupación más frecuente ségun el nivel de estudio
round(table(datosAdult$`native-country`)/nrow(datosAdult)*100,1)

# Uso el mismo código que en la variable anterior


listforvalues <-unique(datosAdult$EdLevel)

Data_DF <- filter(datosAdult,`native-country`!=' ?')  %>% select(`native-country`,EdLevel) 
Data_DF <- data.frame(table(Data_DF))
Data_DFfullfill <- ''

for (x in listforvalues){
  Filtered_DF <- filter(Data_DF, EdLevel==x) 
  Filtered_DF <- filter(Filtered_DF, Freq==max(Filtered_DF$Freq)) 
  Data_DFfullfill <- rbind(Data_DFfullfill, Filtered_DF)}

Data_DFfullfill <- Data_DFfullfill[-c(1),]

head(Data_DFfullfill)

# procedo a reemplazar

Rx <- c(1:nrow(Data_DFfullfill))

  
  for (x in Rx){

   datosAdult <-  mutate(datosAdult , `native-country`= if_else(`native-country`==' ?'& EdLevel == as.character(Data_DFfullfill[x,2])
                                                      , as.character(Data_DFfullfill[x,1])
                                                      ,`native-country`)
                        )               
  }                  

# Reviso que está bien 

round(table(datosAdult$`native-country`)/nrow(datosAdult)*100,1)

# Borro los objetos de este modulo

rm(Data_DF, Data_DFfullfill,Filtered_DF,Rx,x,VartoFact,listforvalues)


```








# Procedo a factorizar variables no numéricas, este caso las importantes son las variables modificadas: Workclass, occupation, native-country
```{r}

## Defino las variables a factorizar

cols <- c("workclass",
          "occupation",
          "native-country")

for (i in cols){
  datosAdult[,i] = as.factor(datosAdult[,i])
}


## Compruebo que la factorización ha funcionando


str(datosAdult)


rm(cols,i)

```