---
title: "08_EDA_AdultCensus"
author: "nombre - apellido - Bootcamp NEOLAND"
date: "`r format(Sys.time(), '%d %B, %Y')`"
output: 
  html_document: 
    highlight: tango
    theme: spacelab
    toc: yes
---

Basado en la última práctica EDA Titanic en R Studio (el fichero original así como el fichero HTML se encuentra en Google Drive), deben realizar una EDA completo para este dataset:

https://archive.ics.uci.edu/ml/datasets/adult

**IMPORTANTE**:
Los pasos a realizar son:
- [X] exploración
- [X] limpieza
- [ ] discretización


Intentar crear el output de salida en formato HTML (buscar info de `knit` y sus dependencias)

```{r echo=TRUE, message=FALSE, warning=FALSE}
# Cargamos el juego de datos
datosAdult <- read.csv('http://archive.ics.uci.edu/ml/machine-learning-databases/adult/adult.data',stringsAsFactors = FALSE, header = FALSE)


# Nombres de los atributos
names(datosAdult) <- c("age","workclass","fnlwgt","education","education-num","marital-status","occupation","relationship","race","sex","capital-gain","capital-loss","hour-per-week","native-country","income")
```


```{r}
library(dplyr)
library(tidyverse)


filas= c(1:nrow(datosAdult)) ## Cambio está linea, así crea un rango para hacer el for.
E18=c(" Preschool"," 1st-4th"," 5th-6th"," 7th-8th"," 9th"," 10th" ," 11th"," 12th")
E912=c(" HS-grad"," Some-college"," Assoc-acdm"," Assoc-voc")
E1316=c(" Bachelors"," Masters" ," Prof-school"," Doctorate")

datosAdult <- mutate(datosAdult, EdLevel = '')


for (i in filas){ ## Modifico un poco este código, no quiero perder los valores originales por si fueran útiles en otro momento. Entiendo que se corresponden con niveles bajos, medios y altos de educación.

if (datosAdult$education[i] %in% E18==TRUE){
  datosAdult$EdLevel[i]= "E18 - Low"
} else if(datosAdult$education[i] %in% E912==TRUE){
  datosAdult$EdLevel[i]= "E912 - Medium"
} else if (datosAdult$education[i] %in% E1316==TRUE){
  datosAdult$EdLevel[i]= "E1316 - High"
}
}
```
```{r}

## Reviso que el Dataframe no tiene campos vaciós, NA ni NULL

table(is.na(datosAdult)) 
table(is.null(datosAdult))
sum(apply(datosAdult,2,is.nan))


typeof(datosAdult)
is.data.frame(datosAdult)
str(datosAdult)

```


# A partir de este momento reviso las variables una a una, estas son las modificaciónes a realizar cuando procede.

```{r}
# Estudio de workclass: El 5,6% de los valores workclass son ? así que procedo a reemplazarlo
round(table(datosAdult$workclass)/nrow(datosAdult)*100,1)

# El 5,6% de los valores workclass son ? así que procedo a reemplazarlo , para ello busco la ocupación más frecuente ségun el nivel de estudios

# Creo un dataframe WorkClassDF con las variables que necesito 'Workclass' y 'edlevel', creo una tabla y comienzo a filtrar para selecciónar el mayor valor, una vez los tengo creo el datagrame Workclassfullfill con la información necesaria para reemplazar.
WorkClassDF <- filter(datosAdult, datosAdult$workclass!=' ?')
WorkClassDF <- select(WorkClassDF,workclass,EdLevel)
WorkClassDF <- data.frame(table(WorkClassDF))

FreqLow <- filter(WorkClassDF, EdLevel=='E18 - Low') 
FreqLow <- filter(FreqLow, Freq==max(FreqLow$Freq)) 

FreqMedium <- filter(WorkClassDF, EdLevel=="E912 - Medium") 
FreqMedium <- filter(FreqMedium, Freq==max(FreqMedium$Freq)) 

FreqHigh <- filter(WorkClassDF, EdLevel=="E1316 - High") 
FreqHigh <- filter(FreqHigh, Freq==max(FreqHigh$Freq)) 

Workclassfullfill <- rbind(FreqLow, FreqMedium, FreqHigh)

## Para los 3 casos la workclass más apropiada es 'Private'

head(Workclassfullfill)

# procedo a reemplazar

Rx <- c(1:nrow(Workclassfullfill))

  
  for (x in Rx){

   datosAdult <-  mutate(datosAdult , workclass= if_else(workclass==' ?'& EdLevel == as.character(Workclassfullfill[x,2])
                                                      , as.character(Workclassfullfill[x,1])
                                                      ,workclass)
                        )               
  }                  

# Reviso que está bien 

round(table(datosAdult$workclass)/nrow(datosAdult)*100,1)

# Borro los objetos de este modulo

rm(Workclassfullfill,FreqHigh,FreqMedium,FreqLow,WorkClassDF)
                          
   
```

```{r}
# Comprobamos que el 91,7% de las observaciones en capital-gain corresponden a 0, sacamos esta columna del dataset al no ser determinante para ningún análisis.
round(table(datosAdult$`capital-gain`)/nrow(datosAdult)*100,1)

datosAdult <-select(datosAdult, -`capital-gain`)
```

```{r}
#  Comprobamos que el 93,5% de las observaciones en capital-loss corresponden a 0, sacamos esta columna del dataset al no ser determinante para ningún análisis.

round(table(datosAdult$`capital-loss`)/nrow(datosAdult)*100,1)
datosAdult <-select(datosAdult, -`capital-loss`)

```


```{r}
# Estudio de Occupation: El 5,7% de los valores workclass son ? así que procedo a reemplazarlo, para ello busco la ocupación más frecuente ségun el nivel de estudio
round(table(datosAdult$occupation)/nrow(datosAdult)*100,1)


# Creo un dataframe OccupationDF con las variables que necesito 'Occupation' y 'edlevel', creo una tabla y comienzo a filtrar para selecciónar el mayor valor, una vez los tengo creo el datagrame Occupationfullfill con la información necesaria para reemplazar.

workclassDF <- filter(datosAdult, datosAdult$workclass!=' ?')
workclassDF <- select(workclassDF,workclass,EdLevel)
workclassDF <- data.frame(table(workclassDF))

FreqLow <- filter(workclassDF, EdLevel=='E18 - Low') 
FreqLow <- filter(FreqLow, Freq==max(FreqLow$Freq)) 

FreqMedium <- filter(workclassDF, EdLevel=="E912 - Medium") 
FreqMedium <- filter(FreqMedium, Freq==max(FreqMedium$Freq)) 

FreqHigh <- filter(workclassDF, EdLevel=="E1316 - High") 
FreqHigh <- filter(FreqHigh, Freq==max(FreqHigh$Freq)) 

workclassfullfill <- rbind(FreqLow, FreqMedium, FreqHigh)

## Para los 3 casos la workclass más apropiada es 'Private'

head(workclassfullfill)

# procedo a reemplazar

Rx <- c(1:nrow(workclassfullfill))

  
  for (x in Rx){

   datosAdult <-  mutate(datosAdult , workclass= if_else(workclass==' ?'& EdLevel == as.character(workclassfullfill[x,2])
                                                      , as.character(workclassfullfill[x,1])
                                                      ,workclass)
                        )               
  }                  

# Reviso que está bien 

round(table(datosAdult$workclass)/nrow(datosAdult)*100,1)

# Borro los objetos de este modulo

rm(workclassfullfill,FreqHigh,FreqMedium,FreqLow,workclassDF)
   
```

```{r}
# Estudio de Occupation: El 5,7% de los valores workclass son ? así que procedo a reemplazarlo, para ello busco la ocupación más frecuente ségun el nivel de estudio
round(table(datosAdult$occupation)/nrow(datosAdult)*100,1)


# Creo un dataframe OccupationDF con las variables que necesito 'Occupation' y 'edlevel', creo una tabla y comienzo a filtrar para selecciónar el mayor valor, una vez los tengo creo el datagrame Occupationfullfill con la información necesaria para reemplazar.

OccupationDF <- filter(datosAdult, datosAdult$occupation!=' ?')
OccupationDF <- select(OccupationDF,occupation,EdLevel)
OccupationDF <- data.frame(table(OccupationDF))

FreqLow <- filter(OccupationDF, EdLevel=='E18 - Low') 
FreqLow <- filter(FreqLow, Freq==max(FreqLow$Freq)) 

FreqMedium <- filter(OccupationDF, EdLevel=="E912 - Medium") 
FreqMedium <- filter(FreqMedium, Freq==max(FreqMedium$Freq)) 

FreqHigh <- filter(OccupationDF, EdLevel=="E1316 - High") 
FreqHigh <- filter(FreqHigh, Freq==max(FreqHigh$Freq)) 

Occupationfullfill <- rbind(FreqLow, FreqMedium, FreqHigh)

## Para los 3 casos la workclass más apropiada es 'Private'

head(Occupationfullfill)

# procedo a reemplazar

Rx <- c(1:nrow(Occupationfullfill))

  
  for (x in Rx){

   datosAdult <-  mutate(datosAdult , occupation= if_else(occupation==' ?'& EdLevel == as.character(Occupationfullfill[x,2])
                                                      , as.character(Occupationfullfill[x,1])
                                                      ,occupation)
                        )               
  }                  

# Reviso que está bien 

round(table(datosAdult$occupation)/nrow(datosAdult)*100,1)

# Borro los objetos de este modulo

rm(Occupationfullfill,FreqHigh,FreqMedium,FreqLow,OccupationDF)
   

```


```{r}
# Estudio de native-country: El 1,8% de los valores native-cpuntry son ? así que procedo a reemplazarlo, para ello busco la ocupación más frecuente ségun el nivel de estudio y la raza
round(table(datosAdult$`native-country`)/nrow(datosAdult)*100,1)


# Creo un dataframe CountryDF con las variables que necesito 'Race' y 'edlevel', creo una tabla y comienzo a filtrar para selecciónar el mayor valor, una vez los tengo creo el datagrame Countryfullfill con la información necesaria para reemplazar.

CountryDF <- filter(datosAdult,datosAdult$`native-country` !=' ?') 
CountryDF <- select(CountryDF,`native-country`,race)
CountryDF <- data.frame(table(CountryDF))

FreqWhite <- filter(CountryDF, race==' White') 
FreqWhite <- filter(FreqWhite, Freq==max(FreqWhite$Freq)) 

FreqBlack <- filter(CountryDF, race==" Black") 
FreqBlack <- filter(FreqBlack, Freq==max(FreqBlack$Freq)) 

FreqAsianPI <- filter(CountryDF, race==" Asian-Pac-Islander") 
FreqAsianPI <- filter(FreqAsianPI, Freq==max(FreqAsianPI$Freq)) 

FreqAmerIE <- filter(CountryDF, race==" Amer-Indian-Eskimo") 
FreqAmerIE <- filter(FreqAmerIE, Freq==max(FreqAmerIE$Freq))

FreqAmerOther <- filter(CountryDF, race==" Other") 
FreqAmerOther <- filter(FreqAmerOther, Freq==max(FreqAmerOther$Freq)) 


Countryfullfill <- rbind(FreqWhite, FreqBlack, FreqAsianPI, FreqAmerIE, FreqAmerOther)

## Para los 3 casos la workclass más apropiada es 'Private'

head(Countryfullfill)

# procedo a reemplazar

Rx <- c(1:nrow(Countryfullfill))

  
  for (x in Rx){

   datosAdult <-  mutate(datosAdult , `native-country`= if_else(`native-country`==' ?'& race == as.character(Countryfullfill[x,2])
                                                      , as.character(Countryfullfill[x,1])
                                                      ,`native-country`)
                        )               
  }                  

# Reviso que está bien 

round(table(datosAdult$`native-country`)/nrow(datosAdult)*100,1)

# Borro los objetos de este modulo

rm(Countryfullfill,FreqWhite, FreqBlack, FreqAsianPI, FreqAmerIE, FreqAmerOther,CountryDF)
```



# Procedo a factorizar variables no numéricas.
```{r}





str(datosAdult)
```

# Con los datos limpios lanzo algunos gráficos para extraer conclusiones

```{r}

ggplot(data=datosAdult,
       aes(
         x = race,
         fill = sex,

         )
       ) + geom_bar() 

ggplot(data=datosAdult,
       aes(
         x = sex,
         fill = EdLevel,

         )
       ) + geom_bar() 

ggplot(data=datosAdult,
       aes(
         x = occupation,
         fill = income,

         )
       ) + geom_bar() 





```