---
title: "Lectura y preparación de datos para Data Mining"
author: "Juan Camargo - NEOLAND"
date: sys.date
output: 
  html_document: 
    highlight: tango
    theme: spacelab
    toc: yes
---

```{r setup, include=FALSE}
knitr::opts_chunk$set(echo = TRUE)
library(dplyr)
library(stringr)
library(tidyverse)

```

# NBA player of the week


# Descripción y enunciado
El objetivo de esta actividad es la gestión y preparación de datos. La gestión de datos es una parte muy importante de cualquier proceso de minería de datos, ya que los datos se deben preparar y preprocesar antes de iniciar el proceso de extracción de conocimiento.
Esta tarea ilustra algunos de los procedimientos básicos con los que nos podemos encontrar para preparar los datos: analizar los tipos de datos, tranformar valores, detectar e eliminar outliers, hacer un muestreo, etcétera.

# Fichero de datos
El conjunto de datos con el que trabajaremos en esta actividad surge de la bases de datos disponibles en Kaggle . En concreto, los datos corresponden a los jugadores nombrados jugadores de la semana desde la temporada 1984-1985 hasta la temporada 2017-2018. Estos datos nos ofrecen múltiples posibilidades para consolidar los conocimientos y competencias de manipulación de datos, preprocesado y análisis descriptivo. El fichero `NBA_player_of_the_week.csv` se encuentra adjunto.


# Ingesta de datos
Actualmente el fichero se encuentra en la misma carpeta de datos RMD, está en adjunto. Se enviará nueva práctica similar con los datos de ingesta a través de scraping / API / base de datos para R y Python.


# Valoraciones
- se valorarán los trabajos por los detalles, no vale con el solo enviar un trozo de código, sino la explicación es fundamental
- explicar además los resumen de cada sección (carga, preparación, EDA, limpieza, nuevos atributos, discretización, split train-test)
- conclusiones y comparativas son los más importantes para comenzar con Data Mining.

**Diciembre 2019**
1 Cargar un juego de datos
1.1 Leer el fichero de datos “housePrices.txt”
2 Consulta de los datos cargados
2.1 Consulta de las etiquetas de los datos
2.2 Consulta de datos
3 Preparación de los datos
3.1 Cambiamos los identificadores de filas y columnas
3.2 Filtramos los datos
3.3 Modificamos el contenido de los datos
4 Split Train-Test
4.1 Generamos dos conjuntos de datos train y test
4.2 Guardamos los ficheros train y test en formato .csv

Para resolver la actividad, deberéis usar algunos comandos de R que quizás no os resulten demasiado familiares y que recomendamos que investiguéis. Estos son:
  
* levels
* summary
* order/sort
* trimws
* sub
* table
* ifelse


## 1 Cargar un juego de datos
*Leer el fichero de datos “NBA_player_of_the_week.csv” y guardar los datos en un objeto con identificador denominado nba.*

```{r}
nba<-read.csv("NBA_player_of_the_week.csv",header = TRUE)
nba0 <-nba
```


## 2 Descripción de los datos
*Describir brevemente la estructura de los datos: qué tipo de datos contiene, número de filas y columnas y nombre de las columnas. Realizar un resumen descriptivo de los datos.*

### tipo de dato con class()
```{r}
class(nba)
```

### tipo de estructura
```{r}
str(nba)
```

### head() es resumen de los 6 primeros resultados
```{r}
head(nba,6)
```


### con ls() extraemos el listado de las variables (columnas)
```{r}
ls(nba)
```


### usando names() también extraemos las etiquetas de las columnas
```{r}
names(nba)
```


### extraemos las etiquetas de las filas con row.names() o rownames()
```{r}
row.names(nba)
```

# 3.Preparación de la base de datos

## 3.1 Asignar NA a los valores ausentes en los datos de `Conference`.
```{r}
levels(nba$Conference)
table(nba$Conference)

```




*creamos una lista conf*
```{r}
conf<-unique(nba$Conference)
conf
```


*Asignar NA a los valores ausentes en los datos de `Conference`.*
```{r}

conf = select(nba, Conference,Team) %>% filter(Conference!='') %>% distinct() ## Damos por hecho que los equipos siempre han estado en la misma conferencia, así que creamos un dataframe con conferencia y equipo, eliminamos los valores en blanco y después los duplicados para tener los datos sólo una vez

i=1
for (i in c(1:nrow(conf))){
  nba <- mutate(nba,Conference= if_else(Conference=='' & Team==conf[i,2] 
                                                ,conf[i,1]
                                                ,Conference)
  )

}

## Comprobamos que todo ha hay un 0.7% de Equipos sin conferencia
round(table(nba$Conference)/length(nba$Conference)*100,1)

rm(conf,i)

```
```{r}
##• Hago una busqueda para comprobar los equipos sin conferencia, el equipo son los washington bullets.
select(nba, Conference,Team) %>% filter(Conference=='') %>% distinct()
```


```{r}
## Para saber a que asignarlo busco otros posibles equipos de washington
select(nba, Conference,Team) %>% filter(str_detect(Team,"Washington")) %>% distinct()
```

```{r}
## encuentro que hay otro equipo de Washington y que corresponde a la conferencia este

  nba <- mutate(nba,Conference= if_else(Conference==''
                                                ,'East'
                                                ,Conference
                                        )
                )
```


```{r}
## Revisamos que todos los equipos tengan la conferencia asignada
round(table(nba$Conference)/length(nba$Conference)*100,1)

```



## 3.2 Transformar los datos de Conference en variable categórica y mostrar la tabla de frecuencia.
```{r}
nba$Conference <- as.factor(nba$Conference)
str(nba['Conference'])
```


## 3.3 Comprobar que la variable tiene xxx valores ausentes
```{r}

```
 
## 3.4 Transformar las variables Height, Player, Position, Season, Team y Weight en variables categóricas.
```{r}
## Movido a la parte final

```

## 3.5 Comprobar que estas variables no tienen valores perdidos.
```{r}


Vartofact <- c('Height' , 'Player' , 'Position' , 'Season' , 'Team' , 'Weight')

### Reviso los valores NA y agrupo, para las 6 columnas obtengo False 1145, por lo que no hay NA
for (x in Vartofact){
  print(x)
  print(table(is.na(nba[,x])))
}
```

```{r}

### Reviso los valores null y agrupo, para las 6 columnas obtengo False 1, por lo que no hay null
for (x in Vartofact){
 print(x)  
 print(table(is.null(nba[,x])))
}  
  
rm(x, Vartofact)
```

```{r}

### Reviso que no haya NANs, obtengo un total de 0 así que no hay ninguno, prosigo

 print(sum(apply(nba,2,is.nan)))

  

```

## 3.6 Calcular el número de anyos que pasan entre que salio el jugador elegido en el draft y la temporada en la que fue jugador de la semana. Denomina la variable tiempo.
```{r}

nba['Tiempo'] <- nba['Season.short']-nba['Draft.Year']


```


## 3.7 ¿Cual es el número de años que más veces se repite entre que salen elegidos en el draft y se proclaman mejores jugadores? (moda de la variable tiempo)
```{r}
# 7 aAños es el valor que más se repite con una frecuencia de 141

moda <- table(nba$Tiempo)
moda[which.max(moda)]

rm(moda)
```


## 3.8 La altura de los jugadores está expresada en pies (aquellas con guión) y cm. Convertir la altura expresada en pies a centimetros [https://www.piesametros.info/](https://www.piesametros.info/). Posteriormente, eliminar el texto “cm” de los datos de tipo altura y convertir la variable en numérica. Calcular media, desviación típica y boxplot.
```{r}


## Creo dos Dataframes, uno con CM y otro con pies posteriormente hago un calculo para comprobar que todas las líneas están incluidas.



DF_CM <- filter(nba,str_detect(Height,"-")==FALSE) %>%
  mutate(Height=str_replace(Height,"cm", ""))


## En esta operación selecciono las filas con altura en sistema imperial (SI), separo la variable altura en 2, pies y pulgadas y procedo a calcular la altura en sistema metrico, posteriormente elimino las columnas pies y pulgadas
DF_FT <- filter(nba,str_detect(Height,"-")==TRUE) %>% 
          separate(Height,c("Ft","Inc"),sep = "-") %>%
          mutate( Height = round(as.numeric(Ft)*30.48 + as.numeric(Inc)*2.54,0)
                ) %>% select(-Ft,-Inc) 

str(DF_FT)

## Compruebo que todas las líneas estén incluidas

nrow(nba) - nrow(DF_CM) - nrow(DF_FT)

## Uno los dos dataframes.

nba <-rbind(DF_CM,DF_FT)

nba['Height'] <-as.numeric(nba$Height)
rm(DF_CM,DF_FT)


```


### 3.9
El peso de los jugadores está expresada en libras y kg. Convertir el peso expresado en kgs en libras [https://www.metric-conversions.org/es/peso/kilogramos-a-libras.htm](https://www.metric-conversions.org/es/peso/kilogramos-a-libras.htm). Convertir la variable en numérica.Calcular media, desviación típica y boxplot.
```{r}


## En este ejercicio voy a operar de una manera muy parecida al caso anterior



DF_KG <- filter(nba,str_detect(Weight,"kg")==TRUE) %>%
  mutate(Weight=str_replace(Weight,"kg", ""),
         Weight=round(as.numeric(Weight) * 2.20,0)
        )


## En esta operación selecciono las filas con altura en sistema imperial (SI), separo la variable altura en 2, pies y pulgadas y procedo a calcular la altura en sistema metrico, posteriormente elimino las columnas pies y pulgadas
DF_LB <- filter(nba,str_detect(Weight,"kg")==FALSE) 
        
            
## Compruebo que todas las líneas estén incluidas

nrow(nba) - nrow(DF_KG) - nrow(DF_LB)

## Uno los dos dataframes.

nba <-rbind(DF_KG,DF_LB)

nba['Weight'] <-as.numeric(nba$Weight)
rm(DF_KG,DF_LB)


```
# 4 Información sobre posiciones en el campo y equipos.
## 4.1 Fusionar las categorias de posición en el campo F,F-C y FC en la categoría genérica Forward. Fusionar las categorias G,G-F y GF en la categoria genérica Guard. Renombrar la categoría ‘PG’ como ‘Point Guard’, ‘SG’ como ‘Shooting Guard’, ‘SF’ como ‘Small Forward’, ‘PF’ como ‘Power Forward’ y ‘C’ como ‘Center’.
```{r}

nba$Position[nba$Position =='F' || nba$Position =='F-C' || nba$Position =='FC' ] = 'Forward'
nba$Position[nba$Position =='G' || nba$Position =='G-F' || nba$Position =='GF' ] = 'Guard'
nba$Position[nba$Position =='PG' ] = 'Point Guard'
nba$Position[nba$Position =='SG' ] = 'Shooting Guard'
nba$Position[nba$Position =='SF' ] = 'Small Forward'
nba$Position[nba$Position =='PF' ] = 'Power Forward'
nba$Position[nba$Position =='C' ] = 'Center'

unique(nba$Position)

nba$Position <-


```




```{r}
### Transformar los textos con mapvalue
library(plyr)
nba$Position<-mapvalues(nba$Position, from = c("F-C", "FC","G-F","GF"), to = c("F", "F","G","G"))
nba$Position<-mapvalues(nba$Position, from = c("F", "G","PG","SG","SF","PF","C"), to = c("Forward", "Guard","Point Guard","Shooting Guard","Small Forward","Power Forward","Center"))
position.sort <- sort( table(nba$Position), decreasing=TRUE )
position.top <- position.sort[1]
  position.top.name <- names( position.top )
  position.top.name
```



## 4.2 ¿En que posición ha sido más veces los jugadores de la semana nombrados?
```{r}

PositionMVP <- table(nba$Position)
PositionMVP[which.max(PositionMVP)]

```


## 4.3 ¿Cuántos equipos distintos hay?
```{r}
length(unique(nba$Team))

```



## 4.4 ¿Cuáles son los cinco equipos que más veces han sido nombrados sus jugadores como jugador de la semana?
```{r}

TeamMVP <- data.frame(table(nba['Team']))
TeamMVP <- TeamMVP[order(TeamMVP$Freq,decreasing = TRUE),]

TeamMVP[1:5,]

rm(TeamMVP)

```



# 5 Información sobre jugadores. Estadísticos descriptivos.
## 5.1 Crear una base datos denominada nba.unique en la que no se repita el nombre de ningún jugador.Trabajar a partir de ahora con esta base de datos.
```{r}

Players <- select(nba,Player,Draft.Year,Height,Position,Weight) %>% distinct()


```


## 5.2 Listar el nombre de los 10 jugadores más bajos que han sido nombrados alguna vez jugadores de la semana. No debe repetirse ningún nombre.
```{r}

Top10shortplayers <- Players[order(Players$Height,decreasing = FALSE),]

Top10shortplayers[1:10,]

rm(Top10shortplayers)

```


## 5.3 Listar el nombre de los 10 jugadores más altos que han sido nombrados y mostrar su altura. No debe repetirse ningún nombre.
```{r}

Top10tallplayers <- Players[order(Players$Height,decreasing = TRUE),]


Top10tallplayers[1:10,c(1,3)]

rm(Top10tallplayers)




```


# 6 Eliminación de outliers.
## 6.1 Eliminar los outliers de la variable peso (Weight) y guardar en un data frame nba.avg
```{r}

## Mediante un histograma veo que los datos excepcionales son <150 y >272

outliers = boxplot(nba$Weight)$out


nba.avg = filter(nba,Weight %in% outliers==FALSE ) %>% select(Weight)
nba.unique <-  select(nba,Weight)
hist(nba$Weight)
hist(nba.avg$Weight)

```


## 6.2 Comparar los boxplots de los datos originales en nba.unique y de los datos del peso de nba.avg
```{r}

ggplot(nba.avg,aes(y=Weight))+geom_boxplot() + ylim(150,350)
ggplot(nba.unique,aes(y=Weight))+geom_boxplot() + ylim(150,350)

rm(nba.avg,nba.unique)
```



## 6.3 Interpretar los resultados
```{r}

# Con la eliminación de los outliers con índice a 150 y 272, con los pesos respetivos 300 y 500, se han reducido el numero de elementos en el segundo dataframe nba.avg. Los elementos se han reducido de 274 a 272

# Además con el summary se pueden observar los siguientes cambios:
#- Valor Max de 400 a 211,680
#- el 1st cuartil de 73,316 a 72,765
#- la mediana de 102,532 a 101,430 
#- la media de 106,466 a 104,675
#- el 3er cuartil y el min han quedado invariados
```

# 7 Clasificación de jugadores
## 7.1 Añadir una columna al conjunto de datos denominada “Altura” que contenga los valores: {“bajo”, “normal”, “alto”}. La asignación del valor depende de la altura de cada jugador. Se asigna:
- bajo: los 50 jugadores más bajos
- alto: los 50 jugadores más altos
- normal: el resto de jugadores
```{r}



Players['Altura']= 'normal'
Players <- Players[order(Players$Height,decreasing=TRUE),]
Players[1:50,'Altura'] = 'alto'
Players <- Players[order(Players$Height,decreasing=FALSE),]
Players[1:50,'Altura'] = 'bajo'

table(Players$Altura)

```



## 7.2 Añadir una columna al conjunto de datos denominada “Peso” que contenga los valores: {“bajo”, “normal”, “alto”}. La asignación del valor depende del peso de cada jugador. Se asigna:
- bajo: los 50 jugadores con menor peso
- alto: los 50 jugadores con mayor peso
- normal: el resto de jugadores
```{r}


Players['Peso']= 'normal'
Players <- Players[order(Players$Weight,decreasing=TRUE),]
Players[1:50,'Peso'] = 'alto'
Players <- Players[order(Players$Weight,decreasing=FALSE),]
Players[1:50,'Peso'] = 'bajo'

table(Players$Peso)





```



## 7.3 Calcular la media y desviación típica del peso (Weight) según la clasificación de altura de los jugadores.
```{r}

PlayersStats <- Players %>% select(Peso,Weight) 
PlayersStats <- PlayersStats %>%group_by(Peso)  %>% summarise(media = round(mean(Weight),2), std=round(sd(Weight),2))
  
print(PlayersStats)

rm(PlayersStats)

```


## 7.4 Realizar un boxplot del peso (Weight) según la clasificación de altura del jugador. Los boxplots deben estar ordenados de menos a mayor altura.
```{r}

Players$Altura <- factor(Players$Altura,
                          levels= c("bajo","normal","alto"),
                          ordered = TRUE
                          )

ggplot(Players,aes(y=Weight,x=Peso)) +geom_boxplot()  

str(Players$Altura)


```


## 7.5 Hacer un listado con el nombre de jugadores que tienen una altura ‘normal’ y un peso ‘alto’. Ordenar alfabéticamente por nombre.
```{r}

AltNormalPesoAltoAlfa <- filter(Players,Peso=='normal'&Altura =='alto') 
AltNormalPesoAltoAlfa[order(AltNormalPesoAltoAlfa$Player,decreasing=FALSE),]
print(AltNormalPesoAltoAlfa)
rm(AltNormalPesoAltoAlfa)
```

## 3.4 Transformar las variables Height, Player, Position, Season, Team y Weight en variables categóricas.
```{r}
Vartofact <- c('Height' , 'Player' , 'Position' , 'Season' , 'Team' , 'Weight')

for (x in Vartofact){
nba[,x] <- as.factor(nba[,x])
str(nba[,x])
                    }
rm(Vartofact )

```


