---
title: "Dashboard"
author: "Neoland"
date: "9 de diciembre de 2020"
output: slidy_presentation
---

```{r setup, include=FALSE}
knitr::opts_chunk$set(echo = TRUE)
rm(list=ls())
gc()
cat("\014")
```


```{r}

PDF <- read.csv('Pokemon.csv')

PDFC <- read.csv('pokemon_go_captures.csv')

summary(PDF)

PDF['napa'] <- '0'

ggplot(data = PDF)+
  geom_point(mapping = aes(x = Type.1, y = Total,color=Generation,shape=Type.2))+facet_grid(Generation~napa)
  #facet_wrap(drv ~cyl)



```
```{r}
# Tabla 
table(PDF$Generation,PDF$Type.1)
```
# Busco alguna correlación entre las variables para comprender la bajada de NO y NO2

```{r}
library(stats)
library(reshape2)
# creo una matriz de correlación

Matcor <- cor(PDF[,c("Total","HP","Attack","Defense","Sp..Atk","Sp..Def","Speed","Generation")])

melted_Matcor <- melt(Matcor)

library(ggplot2)
ggplot(data = melted_Matcor, aes(x=Var1, y=Var2, fill=value)) + 
  geom_tile()
```

```{r}
names(PDF)
```





```{r}
## Esta matriz da poca información, y es poco visual así que creo una matriz en la sólo figuren las correlaciones fuertes.


melted_Matcor['Value2'] = 0

melted_Matcorpos <- melted_Matcor %>% mutate (Value2 = ifelse(value %in% -0.70:0.70,0,Value2),
                                              Value2 = ifelse(value < -0.70,-1,Value2),
                                              Value2 = ifelse(value > 0.70,1,Value2)
                                              )


ggplot(data = melted_Matcorpos, aes(x=Var1, y=Var2, fill=Value2)) + 
ggtitle('Correlacion')+    
  geom_tile()


